# 有一企业想用在建工程作为投资，以取得评估报告，想知道验资所需关注的内容

提问人：tianjing199907 时间：2010-11-23 15:52:47
有一企业想用在建工程作为投资，以取得评估报告，想知道验资所需关注的内容

回答人：chenyiwei
实物出资的验资报告要关注的问题，一是资产价值，二是权属转移情况以及是否存在争议。 个人没有处理过这方面的实务，但个人理解：在建工程的权属转移不像土地使用权和房屋建筑物这样容易判断。需要关注该工程项目是否经过合法的立项、报建等手续，工程开工建设所需证照是否齐全，并重点关注这些证照是否已经转到被投资单位名下，项目的建设单位是否已经变更为被投资单位；对截至验资基准日为止尚未支付的工程款如何安排；被投资单位是否对后续的建设资金已经作好安排，确保能够建成并发挥效益；等等，从而判断与该项目相关的各项权益和义务是否均已转移到被投资单位。 请有实务经验的网友补充，谢谢！